# 关于集团股份支付的一个特殊情况

提问人：crosscornor 时间：2020-05-26 15:20:00
近日学习集团股份支付时，忽然想到了这样一个问题：
B公司对本公司高管实施了一份股份支付计划：约定高管在公司服务 3 年，将可以 4 元 /股的价格购买一份A公司（A为B的母公司，同时也是集团的最终控制方）的股票。
B公司：现金结算的股份支付
A公司：无需进行账务处理
但是在合并报表层面，这到底是一个现金结算的股份支付，还是权益结算的股份支付？
为什么我在学习该知识时，所有老师都没有提到合并报表层面需要对此进行调整？难倒合报上也是现金结算的股份支付码？

回答人：chenyiwei
A的合并层面，因为结算工具是自身权益工具，所以属于权益结算股份支付。在合并报表层面需要进行“视角差异调整”。